# 求版主、大神：关于资产收购与股权收购结合的账务处理？

提问人：leidan005 时间：2016-07-10 22:08:05
请各位大神指点为谢！ 案例背景：A公司，注册资本 500 万，自然人股东甲持有95%的股权，自然人股东乙持有5%的股权。截止20X6年 6 月 30 日，资产总额 2000 万，净资产 600 万。 20X6年 6 月 30 日，A公司的股东甲、乙与自然人W达成一项协议：W购买A公司全部资产，作价 1500 万。其中，通过变更A公司股东的形式，将原A公司的自然人股东甲、乙变更为W。变更后W将持有A公司100%股权，注册资本仍为 500 万，A公司名称不改变；W另向甲、乙支付现金 1000 万元。 【问题 1 】A公司发生上述业务，如何进行账务处理？ 【问题 2 】甲、乙是否应当缴纳个人所得？缴纳多少？W是否有代扣代缴的义务？

回答人：chenyiwei
从你所说情况看，看不出“资产收购与股权收购结合”体现在哪里？ 我理解目标公司的股东变更和款项支付这两者是一揽子交易，相当于W以 1000 万对价向甲、乙收购了A公司的 100 ％股权。根据A公司在被收购时点是否构成“业务”，按资产购买或业务合并进行处理。